【裁判字號】    89,易,4093
【裁判日期】    891109
【裁判案由】    家庭暴力防治法
【裁判全文】
臺灣高雄地方法院刑事判決                        八十九年度易字第四九三號
    公  訴  人  臺灣高雄地方法院檢察署檢察官
    被      告  丁○○
右列被告因傷害案件，經檢察官提起公訴（八十九年度偵字第一五七三二號），本院
判決如左：
    主  文
丁○○傷害人之身體，處罰金參仟元。如易服勞役，以參佰元折算壹日。
    事  實
一、丁○○曾因細故與前妻宋雅雪之母甲○○○發生爭執，因而對其頗有不滿，於民
    國八十九年六月十八日凌晨一、二時許（起訴書誤載為同年月十七日二十三時許
    ），駕駛車號ＮＢ－八八七五號藍色自小客車，在高雄市○○區○○路上由東向
    西行駛，途經崇文路口時，見甲○○○騎乘腳踏車自前方迎面而來，竟基於傷害
    之犯意，以該自小客車擦撞甲○○○，甲○○○所騎乘之腳踏車因而倒地，致甲
    ○○○受有右大腿瘀傷三×二公分、右下肢瘀傷及擦傷二三×一三‧五公分之傷
    害。
二、案經甲○○○訴由高雄市政府警察局小港分局移送台灣高雄地方法院檢察署檢察
    官偵查起訴。
    理  由
一、訊據被告丁○○固不諱言有於前揭時地駕駛車號ＮＢ－八八七五號藍色自小客車
    碰見告訴人甲○○○之事實，惟矢口否認有何傷害犯行，辯稱：其並未擦撞告訴
    人，係告訴人看到其後即下車將後視鏡折斷，並用力拍打車子，其遂報警處理云
    云。惟查，右揭事實業據告訴人甲○○○於偵查及本院審理中指訴綦詳，證人即
    前往現場處理員警乙○○、丙○○亦於本院審理時證述當時被告駕駛之自小客車
    停放在康莊路東向西之車道上，腳踏車則倒在康莊路、崇文路口，當時告訴人稱
    遭被告開車衝撞，且有擦傷，被告稱遭告訴人弄壞車子，其等遂請二人於驗傷、
    照相後，至派出所處理等語屬實，並有安泰醫院八十九年六月十九日安診字第０
    二一０七七號診斷證明書一紙附卷可稽，又告訴人係於八十九年六月十八日凌晨
    三時五十七分許，至安泰醫院就診，經醫師診斷結果，告訴人之右大腿及小腿確
    實受有擦傷傷害之情，亦有安泰醫院八十九年十月九日醫總字第一八六七號函暨
    所附之病歷表一份在卷可證，足認告訴人前開傷勢確係因被告擦撞所致，是被告
    上開所辯，顯係卸責之詞，不足採信。本件事證明確，被告犯行堪以認定。
二、核被告所為係犯刑法第二百七十七條第一項傷害罪。爰審酌被告犯罪動機、目的
    、犯罪後猶矯言飾詞毫無悔意，惟對告訴人造成傷害尚輕等一切情狀，酌情量處
    如主文所示之刑，並諭知易服勞役之折算標準。
據上論斷，應依刑事訴訟法第二百九十九條第一項前段、刑法第二百七十七條第一項
、第四十二條第二項，罰金罰鍰提高標準條例第一條前段、第二條，判決如主文。
中      華      民      國    八十九    年      十一      月    九      日
                                  臺灣高雄地方法院刑事第一庭
                                          法  官  黃  悅  璇
右正本證明與原本無異。
如不服本判決，應於判決送達後十日內，向本院提出上訴狀。
                                          書記官  沈      蘊
中    華    民    國      八十九      年      十一      月      十      日
附錄法條：
刑法第二百七十七條
傷害人之身體或健康者，處三年以下有期徒刑、拘役或一千元以下罰金。
犯前項之罪因而致人於死者，處無期徒刑或七年以上有期徒刑；致重傷者，處三年以
上十年以下有期徒刑。


司法院資訊處製作；財團法人民間司法改革基金會備份。
